臺灣高等法院高雄分院刑事裁定　　　　 110年度聲字第1588號
聲　請　人
即　被　告　林政輝



上列聲請人即被告因違反毒品危害防制條例案件（110 年度上訴
字第983 號），聲請具保停止羈押，本院裁定如下：
    主  文
聲請駁回。
    理  由
一、聲請意旨如附件聲請狀。
二、適用規範之說明
    按被告經法官訊問後，認為犯罪嫌疑重大，而有下列情形之
    一，非予羈押，顯難進行追訴、審判或執行者，得羈押之：
    逃亡或有事實足認為有逃亡之虞者。有事實足認為有湮
    滅、偽造、變造證據或勾串共犯或證人之虞者。所犯為死
    刑、無期徒刑或最輕本刑為5 年以上有期徒刑之罪，有相當
    理由認為有逃亡、湮滅、偽造、變造證據或勾串共犯或證人
    之虞者。刑事訴訟法第101 條第1 項定有明文。又羈押之被
    告，有下列情形之一者，如經具保聲請停止羈押，不得駁回
    ：現罹疾病，非保外治療顯難痊癒者。刑事訴訟法第114
    條第3 款亦已明定。
三、本院之判斷
  ㈠本件聲請人即被告甲○○（下稱被告）因涉犯違反毒品危害
    防制條例案件，前經檢察官提起公訴後，由原審臺灣橋頭地
    方法院於民國110 年8 月25日以109 年度訴字第120 號作成
    第一審判決，依毒品危害防制條例第4 條第2 項製造第二級
    毒品罪判處有期徒刑4 年6 月。嗣被告提起第二審上訴，經
    本院於110 年10月29日受理移審並訊問後，認為被告涉犯製
    造第二級毒品罪，犯嫌重大，所犯為最輕本刑五年以上有期
    徒刑之重罪，另有事實足認有逃亡之虞，並有羈押之必要，
    依刑事訴訟法第101 條第1 項第1 款、第3 款規定諭令羈押
    。有前開本案訴訟之偵審全卷、本院110 年10月29日訊問筆
    錄、押票及有臺灣高等法院被告前案紀錄表1 份在卷可按。
  ㈡被告因就本院前開諭知羈押之裁定，認為有具保停止羈押之
    原因而提出本件聲請。聲請意旨除以本案依訴訟程序進行之
    程度，被告已無勾串滅證之可能以外，並以被告因罹患牙周
    病而影響咀嚼及消化，此前於戒治處所執行強制戒治時，體
    重已由逾100 公斤降為約80公斤。而現在羈押所在之看守所
    雖設有牙科相關之醫療服務，然所提供者僅為基本之醫療，
    故有必要具保在外接受治療等語，並提出國軍高雄總醫院左
    營分院附設民眾診療服務處110 年9 月28日診斷證明書1 份
    ，以實其說。
  ㈢本院經查被告因涉犯製造第二級毒品罪嫌，已經原審依法審
    理判決並諭知有期徒刑4 年6 月，犯罪嫌疑確屬重大且重刑
    在前。其因本案經原審法院於110 年8 月7 日諭令羈押，並
    經本院接續於前開期日移審時裁定羈押之前，即係因逃亡而
    經通緝到案，並依序先已執行觀察勒戒、強制戒治及另案有
    期徒刑7 月之刑，迄至上開接押之日執行期滿，乃由原審法
    院諭令羈押，有臺灣高等法院被告前案紀錄表及臺灣高等法
    院在監在押全國紀錄表各1 份在卷可按。則被告既有逃亡之
    事實發生在前，本院依刑事訴訟法第101 條第1 項第1 款、
    第3 款規定諭令羈押，原無不合。
  ㈣另就被告所稱因罹患疾病須保外就醫部分，經本院檢附前引
    聲請狀附診斷證明書，向其羈押所在之法務部矯正署高雄看
    守所函詢被告之身體狀況、健康情形、有無罹患或承受以所
    內現有醫療資源暨人力設備無法提供其必要醫療照護，且不
    能循戒護就醫等方式處理之疾病或傷痛，及其在所內之飲食
    情形如何，是否能夠配合所內伙食及作息而正常進食等情形
    ，則據該所醫師評估並先後回復：⑴現罹疾病「適應性失眠
    、乾癬」部分——意識及生命徵象穩定，建議定期安排門診
    追蹤；⑵現罹疾病「缺牙」部分——目前生命徵象、意識穩
    定，可於牙科門診治療，製作假牙，同時配合軟質所內伙食
    等情，有法務部矯正署高雄看守所110 年11月5 日高所衛字
    第11090047090 號函及附件法務部矯正署收容人健康狀況評
    估單（本院卷第43頁至第45頁）、110 年11月12日傳真到院
    之法務部矯正署收容人健康狀況評估單（本院卷第73頁）附
    卷可參。是聲請意旨所指被告罹患之疾病經調查結果，仍可
    循看守所內醫療體系療養，縱有需要，猶可循戒護就醫方式
    治療即足，亦無刑事訴訟法第114 條第3 款現罹疾病，非保
    外治療顯難痊癒之情。則聲請意旨就此部分所為主張，尚無
    可採。
  ㈤此外，聲請意旨雖另以被告父母分別罹患脊椎病變及白內障
    等疾病，家中並有17歲之未成年子女由母親照顧平日生活及
    學業，被告深感有愧人子之痛心等語，然刑事訴訟程序關於
    被告羈押之執行，係為確保國家司法權對犯罪之追訴處罰及
    保障社會安寧秩序而採取之必要手段，與受處分人個人自由
    及家庭生活機能之圓滿，難免衝突，不能兩全，本件經查被
    告前開經羈押之原因仍然存在，其因前開案件猶已經原審判
    處有期徒刑4 年6 月，刑罰非輕，苟非予必要之保全處分，
    顯有繼續逃亡致國家刑罰權不能正確並有效實現之疑慮，茲
    考量本件羈押與案件之重要性及預期刑罰之比例權衡，其聲
    請即難予准許，應予駁回。
四、據上論斷，依刑事訴訟法第220 條，裁定如主文。
中    華    民    國    110   年    11    月    17    日
                  刑事第八庭  審判長  法  官  邱明弘
                                      法  官  黃宗揚
                                      法  官  陳松檀
以上正本證明與原本無異。
如不服本裁定應於送達後5 日內向本院提出抗告狀。
中    華    民    國   110    年    11    月    17    日
                                      書記官  李佳旻